【裁判字號】    98,小上,4
【裁判日期】    991115
【裁判案由】    損害賠償
【裁判全文】
臺灣宜蘭地方法院民事裁定               98年度小上字第4號
上  訴  人  甲○○
被上訴人    台灣電力股份有限公司宜蘭區營業處
法定代理人  李清課
上列當事人間請求損害賠償事件，上訴人對於中華民國98年2月5
日本院宜蘭簡易庭97年度宜小字第488號第一審判決提起上訴，
本院裁定如下：
    主  文
上訴駁回。
第二審訴訟費用新台幣壹仟伍佰元由上訴人負擔。
    事  實  及  理  由
一、查本件被上訴人之法定代理人原為乙○○，於訴訟進行期間
    變更為李清課，此經被上訴人陳報在案，依法由李清課承受
    訴訟，先此敘明。
二、按對於小額程序之第一審裁判之上訴，非以其違背法令為理
    由，不得為之；上訴狀應記載上訴理由，並表明原判決所違
    背之法令及其具體內容、依訴訟資料可認為原判決有違背法
    令之具體事實，民事訴訟法第436 條之24第2項、第436條之
    25分別定有明文。又依同法第436條之32準用同法第468條及
    第469 條第1款至第5款規定，判決不適用法規或適用不當者
    ，為違背法令；判決有同法第469 條第1款至第5款所列情形
    之一者，為當然違背法令。是當事人提起上訴，如依民事訴
    訟法第436條之32準用同法第468條規定，以小額程序判決有
    不適用法規或適用法規不當為理由時，其上訴狀或理由書應
    有具體之指摘，並揭示該法規之條項或其內容。若係成文法
    以外之法則，應揭示該法則之旨趣；倘為司法院解釋或本院
    之判例，則應揭示該判解之字號或其內容；如依同法第 436
    條之32準用同法第469 條第1款至第5款所列情形之一為理由
    時，其上訴狀或理由書，應揭示合於各該條款之事實。上訴
    狀或理由書如未依此項方法表明，或其所表明者，顯與上開
    法條規定之情形不相合時，即難認為已對小額程序第一審判
    決之違背法令有具體之指摘，其上訴自難認為合法。又按「
    當事人以第二審判決違背經驗法則，證據法則為理由，提起
    第三審上訴者。其上訴狀或其理由書應有具體之指摘，並揭
    示該經驗法則、證據法則。上訴書狀如未依此項方法表明者
    ，難謂已合法表明上訴理由，其上訴自難認為合法。」，亦
    經最高法院著有71年台上字第480號判例可參。
三、上訴人上訴意旨略以：原審判決可議者有三：(1)系爭公設用
    電分攤係建商（即管理負責人）向被上訴人申請，而非原審
    所稱「係由各住戶簽章同意填具公共設施電費分攤申請登記
    單委由被上訴人依照系爭要點之規定，予以分攤至各住戶每
    月應繳之電費。」，原審據以作為判決，判決理由顯有違誤
    。(2)原申請分攤戶數為73戶，各分攤戶亦依法按期如數分攤
    ，詎被上訴人竟擅自將分攤戶縮減至71戶，則其授權為何？
    原審對此未做出任何論述，其判決理由顯有未洽。(3)邏輯推
    衍應依經驗法則、事實證據進行綜合研判，作成合理論證，
    而非斷章取義、分解證據為之。原審未依系爭要點（按即被
    上訴人於原審提出之公共設施用電電費分攤實施要點（以下
    稱系爭要點），原審卷第67、68頁）(三)作出調查、辯論，亦
    未依該管營業規則諸章作合理論證，其判決理由，顯有不足
    等語。
四、經查：就上訴人所指摘之前開(1)部分，係原審判決之事實認
    定事項，並非法律適用問題。另關於被上訴人將系爭龍庭公
    寓大廈社區大樓公設用電之分攤戶，由原73戶縮減至71戶部
    分，原審認被上訴人所辯係照其所制訂之系爭要點(二)之規定
    ，以71戶計算分攤公設用電等語，應屬可採，並無上訴人所
    指未做出論述之情事。至於上訴人指原審判決未依系爭要點
    (三)作出調查辯論，其理由顯有不足云云。惟查，系爭要點(三)
    之規定，乃針對「高壓量公共設施用電」之情形而設，且「
    需另於一般表制開票系統內預設『虛擬電號』，供高壓需量
    公共設施用電電費轉入該虛擬電號並平均分攤至各分攤戶。
    」，本件公設用電之情形顯非該點所規範對象，就此上訴人
    應有誤會。此外，上訴人亦無具體指出原審判決有何邏輯推
    衍未依何種經驗法則、論理法則之情事，或有何違背法規之
    條項、內容，或成文法以外之法則之旨趣，亦未指出依訴訟
    資料有何判決違背法令之具體事實，揆諸首開說明，即難謂
    其已合法表明上訴理由，即難謂為合法，而應予裁定駁回。
五、訴訟費用負擔之依據：民事訴訟法第78條。
中    華    民    國    99    年    11    月    15    日
                  臺灣宜蘭地方法院民事庭
                      審判長法  官  楊麗秋
                            法  官  楊坤樵
                            法  官  張軒豪
正本係照原本作成。
本件不得抗告。
中    華    民    國    99    年    11    月    17    日
                            書記官  謝佩欣

司法院資訊處製作；財團法人民間司法改革基金會備份。
